【裁判字號】    92,台上,2619
【裁判日期】    920515
【裁判案由】    偽造有價證券
【裁判全文】
最高法院刑事判決                              九十二年度台上字第二六一九號
    上  訴  人  甲○○
    選任辯護人  林邦賢律師
右上訴人因偽造有價證券案件，不服台灣高等法院台中分院中華民國八十九年十二月
十四日第二審判決︵八十九年度上訴字第三一五號，起訴案號：台灣台中地方法院檢
察署八十八年度偵緝字第四九五號︶，提起上訴，本院判決如左：
    主  文
原判決撤銷，發回台灣高等法院台中分院。
    理  由
本件原判決認定上訴人甲○○與林秀屏︵原審另案審理︶有其事實欄所載之犯行，因
而撤銷第一審諭知上訴人無罪之判決，改判論處上訴人共同連續意圖供行使之用，而
偽造有價證券罪刑，固非無見。
惟查：︵一︶、有罪之判決書，就被告主張對其有利之證據不予採納者，依刑事訴訟
法第三百十條第二款之規定，應說明其理由，否則即屬判決理由不備之違法。本件原
判決無非以上訴人就告訴人李欣芳有無同意林秀屏使用系爭空白支票，於本件及林秀
屏偽造有價證券案件所供不一，而林秀屏於另案即其偽造有價證券案件偵審中所辯告
訴人表示要投資之說詞，不僅為告訴人所否認，又無具體事證證明云云為其論據，因
而認上訴人與林秀屏係共同偽造如原判決附表所示編號一、二之二張支票。然上訴人
於第一審及原審具狀主張告訴人於第一審審理時供稱於民國八十八年三月十日與林秀
屏通電話時，即已知林秀屏有使用上開二張支票，但告訴人於翌︵十一︶日與林秀屏
見面商討債務後，所書立之收據上記載收到林秀屏償還欠款新台幣︵下同︶三萬元，
雙方除有借款往來外，沒有其他瓜葛，足見上開二張支票並非偽造等語，並提出該收
據為證︵第一審卷第八十六頁至第八十九頁、原審卷第二十七頁、第二十八頁︶，對
此有利於上訴人之證據，原審未予調查，亦未於判決內說明不採納之理由，有證據調
查未盡及判決理由不備之違法。︵二︶、科刑判決認定之事實，倘與所採之證據不相
適合，即屬證據上理由矛盾，其判決當然違背法令。原判決於理由欄二，以林秀屏於
其偽造有價證券另案偵審中所供及本案偵查中曾供稱告訴人介紹丁勝懋來投資未談成
，告訴人有透過上訴人告知有一筆帳進來可先借給云云，不僅為告訴人所否認，又無
具體事證證明，因而為不利於上訴人與林秀屏之認定，已如前述。但告訴人於第一審
曾供稱伊經上訴人介紹認識林秀屏，上訴人要伊找人幫忙投資林秀屏之公司，伊找丁
勝懋偷領二百萬元，拿了一百六十萬元給林秀屏與上訴人去處理票據到期等語；且告
訴人因涉及迷昏丁勝懋後強取身分證、存摺、印章等物，詐領丁某存款二百萬元之犯
行，經台灣台南地方法院判決論處盜匪罪刑，有判決書在卷足稽︵原審卷第五十頁、
第一審卷第九十七頁至第一０八頁︶。是以告訴人如無投資之意，何以會拿一百六十
萬元予上訴人及林秀屏二人去處理到期之票據？原審並未加以調查釐清，已有未合。
又林秀屏於本案偵、審中均未曾到庭，原判決上開所謂林秀屏在本案偵查時供述之理
由，似與卷內資料不符，亦有證據上理由矛盾之違誤。以上，或為上訴意旨所指摘，
或為本院得依職權調查之事項，應認原判決有撤銷發回更審之原因。
據上論結，應依刑事訴訟法第三百九十七條、第四百零一條，判決如主文。
中      華      民      國    九十二    年      五      月     十五     日
                              最高法院刑事第十二庭
                                  審判長法官  張  淳  淙
                                        法官  謝  俊  雄
                                        法官  蘇  振  堂
                                        法官  張  春  福
                                        法官  呂  丹  玉
      右正本證明與原本無異
                                              書  記  官
中      華      民      國    九十二    年      五      月    二十二    日
                                                                      Ａ


司法院資訊處製作；財團法人民間司法改革基金會備份。
